臺灣苗栗地方法院刑事判決　　　　　　　 95年度訴字第618號
公　訴　人　臺灣苗栗地方法院檢察署檢察官
被　　　告　甲○○　32歲民.
　　　　　　　　　　（現在臺灣台中女子監獄執行中）
上列被告因毒品危害防制條例案件，經檢察官提起公訴（95年度
毒偵字第1238號），及移送併案審理（96年度毒偵字第1 號），
及追加起訴（95年度毒偵字第1605號），及就追加起訴之犯罪事
實併予審理，本院依簡式審判程序判決如下：
    主  文
甲○○施用第一級毒品，累犯，處有期徒刑柒月。又施用第二級
毒品，累犯，處有期徒刑參月。又施用第一級毒品，累犯，處有
期徒刑柒月。又施用第二級毒品，累犯，處有期徒刑參月。應執
行有期徒刑壹年陸月。
    犯罪事實及理由
一、犯罪事實：
（一）甲○○有下列構成累犯之前科紀錄：
 （1）曾因轉讓第2 級毒品案件，經本院於民國（下同）90年11
      月22日，以90年度訴字第23號判決，判處有期徒刑1 年，
      於91年1 月7 日判決確定。
 （2）又曾因施用毒品案件，經本院於92年3 月20日，以92年度
      訴字第31號判決，就施用第1 級毒品部分，判處有期徒刑
      8 月，就施用第2 級毒品部分，判處有期徒刑7 月，定其
      應執行刑為有期徒刑1 年，於92年4 月10日判決確定。
 （3）至上開兩案件接續執行結果，於94年2 月25日因縮短刑期
      假釋出監，嗣其因行蹤不明假釋被撤銷，繼續執行殘刑2
      月25日，於95年4 月10日因縮刑期滿執行完畢。
（二）甲○○有下列施用毒品之前科紀錄：
 （1）曾因1 犯施用毒品案件，經本院裁定送觀察、勒戒後，認
      有繼續施用毒品傾向，經本院裁定改送強制戒治，於90年
      2 月9 日停止戒治出所並付保護管束，於90年8 月28日保
      護管束期滿視為執行完畢，由台灣苗栗地方法院檢察署檢
      察官於90年11月7 日，以90年度戒毒偵字第39號為不起訴
      處分確定。
 （2）又曾因2 犯施用毒品案件，經本院於91年12月5 日以91年
      度毒聲字第979 號裁定送強制戒治後，於92年12月4 日戒
      治期滿執行完畢；至其刑事責任部分，經本院於92年3 月
      20日以92年度訴字第31號判決，就施用第1 級毒品部分，
      判處有期徒刑8 月，就施用第2 級毒品部分，判處有期徒
      刑7 月，定其應執行刑為有期徒刑1 年，於92年4 月10日
      判決確定。
 （3）又曾因3 犯施用毒品案件，經本院於95年8 月7 日以95年
      度訴字第170 號判決，就施用第1 級毒品部分，判處有期
      徒刑8 月，就施用第2 級毒品部分，判處有期徒刑4 月，
      定其應執行刑為有期徒刑10月，於95年8 月28日判決確定
      （現尚在執行中）。
（三）甲○○猶不知悔改，於上開強制戒治期滿執行完畢後5 年
      內，又基於施用第1 級毒品海洛因之犯意，於95年7 月8
      日上午8 時許，在苗栗縣苗栗市中苗加油站廁所內，以將
      第1 級毒品海洛因摻入香煙內點燃吸食之方式，非法施用
      第1 級毒品海洛因1 次。另基於施用第2 級毒品安非他命
      之犯意，於95年7 月9 日上午11時許，在上開加油站廁所
      內，以將第2 級毒品安非他命置於玻璃頭吸食器（未扣案
      ）內，下以火燒烤吸取其產生煙霧之方式，非法施用第2
      級毒品安非他命1 次。嗣苗栗縣警察局刑警大隊偵2 隊員
      警，於95年7 月11日下午4 時20分許，在苗栗縣苗栗市○
      ○路889 號4 樓「泉順賓館」505 號房，將因另犯毒品案
      件遭通緝中之甲○○予以逮捕後，帶回警局採尿送驗結果
      ，發現其尿液同時呈有甲基安非他命及嗎啡陽性反應。
（四）甲○○於95年7 月11日通緝到案後，被羈押於台灣苗栗看
      守所內，迄至95年7 月24日當庭釋放出所，仍不知悔改，
      於上開強制戒治期滿執行完畢後5 年內，又另基於接續施
      用第1 級毒品海洛因之犯意，自95年9 月26或27日起，至
      95年10月1 日上午某時許止，在苗栗縣苗栗市中苗加油站
      廁所內，以將第1 級毒品海洛因摻入香煙內點燃吸食之方
      式，非法施用第1 級毒品海洛因多次，平均每天施用1 次
      ，即每次吸1 、2 口後將香煙熄掉，留待隔日再吸。另基
      於接續施用第2 級毒品安非他命之犯意，自95年9 月26或
      27日起，至95年10月1 日上午某時許止，在苗栗縣苗栗市
      中苗加油站廁所內，以將第2 級毒品安非他命置於玻璃頭
      吸食器（未扣案）內，下以火燒烤吸取其產生煙霧之方式
      ，非法施用第2 級毒品安非他命多次，平均每天施用1 次
      ，即每次吸1 、2 口後將火熄掉，留待隔日再吸。嗣分別
      於下列時、地，為警查獲：
 （1）苗栗縣警察局苗栗分局南苗派出所員警，於95年9 月29日
      晚上11時許，在苗栗縣苗栗市○○路889 號4 樓「泉順賓
      館」505 號房，將因另犯毒品案件被拘提中之甲○○予以
      逮捕後，帶回派出所採尿送驗結果，發現其尿液同時呈有
      甲基安非他命及嗎啡陽性反應。
 （2）苗栗縣警察局苗栗分局偵查隊員警，於95年10月3 日晚上
      8 時許，在苗栗縣公館鄉玉谷村6 鄰162 號，將甲○○帶
      回分局採尿送驗結果，發現其尿液仍同時呈有甲基安非他
      命及嗎啡陽性反應。
（五）案經苗栗縣警察局移送台灣苗栗地方法院檢察署檢察官偵
      查起訴，及由同署檢察官簽分偵辦後移送併辦，及由苗栗
      縣警察局苗栗分局2 次報請同署檢察官偵查後追加起訴。
二、證據名稱：
（一）本案犯罪事實部分（95年度毒偵字第1238號）：
 （1）被告甲○○於警詢時及本院審理中之自白。
 （2）苗栗縣警察局刑警大隊偵辦毒品案尿液鑑驗代碼對照表、
      中山醫學大學附設醫院檢驗科藥物檢測中心95年7 月27日
      尿液檢驗報告等各1 紙。
 （3）刑案資料查註紀錄表、台灣高等法院被告前案紀錄表。
（二）併案之犯罪事實部分（96年度毒偵字第1號）：
 （1）被告甲○○於警詢時及偵、審中之自白。
 （2）刑案資料查註紀錄表、台灣高等法院被告前案紀錄表。
（三）追加起訴部分（95年度毒偵字第1605號）：
 （1）被告甲○○於警詢時及偵、審中之自白。
 （2）苗栗縣警察局苗栗採尿室毒品人口到場採尿名冊、中山醫
      學大學附設醫院檢驗科藥物檢測中心95年10月26日尿液檢
      驗報告等各1 紙。
 （3）刑案資料查註紀錄表、台灣高等法院被告前案紀錄表。
（四）就追加起訴之犯罪事實併予審理部分（95年度毒偵字第
      1666號）：
 （1）被告甲○○於警詢時及偵、審中之自白。
 （2）苗栗縣警察局苗栗採尿室毒品人口到場採尿名冊、中山醫
      學大學附設醫院檢驗科藥物檢測中心95年10月12日尿液檢
      驗報告等各1 紙。
 （3）刑案資料查註紀錄表、台灣高等法院被告前案紀錄表。
三、論罪科刑之理由：
 （1）按我國刑法於94年1 月7 日修正，於94年2 月2 日經總統
      公布，並於95年7 月1 日施行，修正前刑法第56條連續犯
      之規定業經刪除，刪除連續犯規定之修正理由已有：「至
      連續犯之規定廢除後，對於部分習慣犯，例如竊盜、吸毒
      等犯罪，是否會因適用數罪併罰而使刑罰過重產生不合理
      之現象一節，在實務運用上應可參考德、日等國之經驗，
      委由學界及實務界以補充解釋之方式，發展接續犯之概念
      ，對於合乎接續犯或包括的1 罪之情形，認為構成單一之
      犯罪，以限縮數罪併罰之範圍，用以解決上述問題」之說
      明，且按刑事法若干犯罪行為態樣，本質上原具有反覆、
      延續實行之特徵，立法時既予特別歸類，定為犯罪構成要
      件之行為要素，則行為人基於概括之犯意，在密切接近之
      一定時、地持續實行之複次行為，倘依社會通念，於客觀
      上認為符合一個反覆、延續性之行為觀念者，於刑法評價
      上，即應僅成立一罪。而毒品因有高度之成癮性及濫用性
      ，施用毒品之行為本身，顯然具有反覆性及延續性之特徵
      ，如將「持續多次施用毒品行為」評價為數罪，恐與「刑
      罰過度評價禁止原則」相悖，並有違憲法所揭櫫之比例原
      則。經查，被告甲○○向本院供稱：「（問：從95年7 月
      11日在泉順賓館查獲後，又在何時吸用1 、2 級毒品？）
      我在被羈押14天，我沒有用，到7 月24日出所，到了9 月
      27、26日又開始吸用˙˙˙。」、「（問：施用第1 、2
      級毒品之頻率？）1 天1 次。」等語明確（參見本院95年
      11月21日審判筆錄第4 頁）。足見被告甲○○自95年9 月
      26或27日起，至95年10月1 日上午某時許止，短時間內施
      用第1 級毒品海洛因及第2 級毒品安非他命之犯行相當密
      集，且具有高度成癮性，故此段期間內密集施用第1 、2
      級毒品之犯行，應論以接續犯（參照台灣高等法院暨所屬
      法院95年法律座談會刑事類提案第13號）。
 （2）次按，刑事訴訟法第267 條規定，檢察官就犯罪事實一部
      起訴者，其效力及於全部，係指已起訴之部分及未起訴之
      部分，均構成犯罪，並具有連續犯、牽連犯或想像競合犯
      等裁判上一罪關係，或屬常業犯、接續犯、吸收犯、結合
      犯、加重結果犯等實質上一罪，其一部犯罪事實經起訴者
      ，本於審判不可分原則，受訴法院應就構成同一案件之全
      部犯罪事實予以審判而言（最高法院93年度台上字第6182
      號判決要旨參照）。檢察官就被告甲○○於95年10月1 日
      早上某時許，有施用第1 、2 級毒品之犯行，而以該署95
      年度毒偵字第1605號偵查卷追加起訴，並於95年12月28日
      繫屬於本院，有本院收文章之日期在卷可稽，此次追加起
      訴之效力，自應及於自95年9 月26或27日起，至95年10月
      1 日上午某時許止，施用第1 、2 級毒品之全部犯行，茲
      公訴人就被告甲○○於95年9 月29日23時許為警查獲往前
      回溯26小時內之某時，施用第1 、2 級毒品之犯行，認係
      另一犯罪行為，而以95年度毒偵字第1666號偵查卷再度追
      加起訴，自有所誤會。
 （3）被告甲○○於犯罪事實欄（三）所為，係犯毒品危害防制
      條例第10條第1 項施用第一級毒品罪、同條第2 項施用第
      二級毒品罪。被告甲○○於犯罪事實欄（四）所為，係犯
      毒品危害防制條例第10條第1 項施用第一級毒品罪、同條
      第2 項施用第二級毒品罪。其非法持有海洛因、安非他命
      之低度行為，應分別為施用之高度行為所吸收，均不另論
      罪。查公訴人就被告甲○○於95年7 月8 日上午8 時許，
      施用第1 級毒品海洛因之犯行，及於95年7 月9 日上午11
      時許，施用第2 級毒品安非他命之犯行，而以96年度毒偵
      字第1 號偵查卷移送本院併案審理乙節，因與起訴部分，
      為同一事實，本院自應一併予以審理。次查，被告甲○○
      自95年9 月26或27日起，至95年10月1 日上午某時許止，
      期間內多次施用第1 級毒品海洛因、第2 級毒品海洛因之
      犯行，雖或未經起訴，或第2 次追加起訴，因均與第1 次
      追加起訴部分，有接續犯之實質上一罪關係，為起訴效力
      所及，本院自應一併予以審理，附此敘明。又查，被告甲
      ○○有犯罪事實欄（一）之前科紀錄，有台灣高等法院被
      告前案紀錄表在卷可按，5 年內故意再犯本案之罪，應依
      刑法第47條第1 項之規定，加重其刑。被告甲○○向本院
      供稱：95年7 月11日在泉順賓館查獲後，被羈押14天，於
      95年7 月24日出所，到了95年9 月27、26日又開始吸用等
      語，足見被告甲○○施用毒品之犯行有兩個階段，其於95
      年7 月間第1 階段施用第1 、2 級毒品之犯行，與95年9
      月26日或27日以後第2 階段施用第1 、2 級毒品之犯行，
      因時間間隔甚久，無從發生接續犯之關係，故被告甲○○
      前後2 階段施用第1 級毒品海洛因之犯行，犯意各別，應
      分論併罰。被告甲○○前後2 階段施用第2 級毒品安非他
      命之犯行，亦犯意各別，應分論併罰。被告甲○○所犯上
      開施用第1 級毒品罪、施用第2 級毒品罪，犯意各別，行
      為互殊，亦應分論併罰。爰審酌被告甲○○一再非法施用
      毒品，理應重罰，惟念其所犯僅戕害個人身心健康，及犯
      後能坦白承認等一切情狀，分別量處如主文所示之刑，並
      定其應執行之刑，以資懲儆。
四、應適用之法條：
（一）刑事訴訟法第273 條之1 第1 項、第299 條第1 項前段、
      第310 條之2、第454條第1 項。
（二）毒品危害防制條例第10條第1 項、第2 項。
（三）刑法第11條前段、第47條第1 項、第51條第5 款。
五、本判決係依刑事訴訟法第310 條之2 、第454 條第1 項製作
    ，依法僅記載當事人欄、主文、犯罪事實、證據名稱以及應
    適用之法條，其中犯罪事實部分，依同法第308 條之修正立
    法理由，亦僅記載犯罪構成要件事實，關於刑罰加重事由（
    含累犯在內）免予記載（法院辦理刑事訴訟案件應行注意事
    項第144 點參照），但仍於主文予以表明，並於應適用之法
    條欄予以引用。如不服本判決，應於判決送達之日起10日內
    ，向本院提起上訴。
本案經檢察官蕭慶賢到庭執行職務。
中　　華　　民　　國　　96　　年　　1 　　月　　30　　日
                  刑事第三庭    法　官　柳 章 峰
以上正本證明與原本無異。
如不服本判決，應於判決送達後10日內向本院提出上訴狀（應抄
附繕本）。告訴人或被害人如對於本判決不服者，應具備理由請
求檢察官上訴，其上訴期間之計算係以檢察官收受判決正本之日
期為準。
                                書記官  陳 采 瑜
中　　華　　民　　國　　96　　年　　1 　　月　　30　　日
附記論罪之法條全文：
毒品危害防制條例第10條
施用第一級毒品者，處6 月以上5 年以下有期徒刑。
施用第二級毒品者，處3 年以下有期徒刑。
